臺灣苗栗地方法院刑事判決　　　　　　　 93年度易字第719號
公　訴　人　臺灣苗栗地方法院檢察署檢察官
被　　　告　甲○○　37歲民.
上列被告因毒品危害防制條例案件，經檢察官提起公訴（93年度
毒偵字第1107號），本院合議庭裁定以簡式審判程序判決如下：
    主  文
甲○○施用第二級毒品，累犯，處有期徒刑拾月。
    事　實
一、甲○○曾於民國（下同）87年間，因一犯施用毒品案件，經
    本院裁定送觀察、勒戒後，因認無繼續施用毒品傾向，由台
    灣苗栗地方法院檢察署檢察官於87年7 月14日以87年度偵字
    第2344號不起訴處分確定。又於88年間，因二犯施用毒品案
    件，經本院裁定送觀察、勒戒後，因認有繼續施用毒品之傾
    向，經本院以88年度毒聲字第912 號裁定令入戒治處所施以
    強制戒治，於89年1 月25日停止戒治，所餘戒治期間並交付
    保護管束，於89年7 月28日保護管束期滿執行完畢，至刑事
    部分，則由本院於88年9 月28日，以88年度易字第633 號判
    處有期徒刑10月，於88年11月17日判決確定，並於91年3 月
    28日執行完畢。又於90年間，因三犯施用毒品案件，經本院
    以90年度毒聲字第446 號裁定令入戒治處所施以強制戒治，
    於91年2 月21日停止戒治，所餘戒治期間並交付保護管束，
    於91年6 月27日保護管束期滿執行完畢，至刑事部分，則由
    本院於90年7 月17日，以90年度易字第260 號判處有期徒刑
    8 月，於90年8 月7 日判決確定，並於92年6 月3 日執行完
    畢。
二、詎甲○○猶不知悔改，自最後一次強制戒治期滿執行完畢後
    5 年內，復基於施用第二級毒品安非他命之犯意，於93年9
    月16日下午5 時20分許前4 日內某時，在某不詳地點，非法
    施用第二級毒品安非他命1 次。嗣新竹市警察局第三分局刑
    事組員警，持本院核發之搜索票，於93年9 月16日下午5時
    20分許，至苗栗縣頭份鎮○○路712 號彭木華住處搜索，將
    在場之甲○○帶回該分局刑事組採尿送請新竹市衛生局檢驗
    結果，其尿液確呈有甲基安非他命陽性反應。
三、案經新竹市警察局第三分局報請台灣苗栗地方法院檢察署檢
    察官偵查起訴。
    理　由
一、右揭事實，業據被告甲○○於本院審理時供認不諱，而其尿
    液經警採集送請檢驗結果，確呈有甲基安非他命陽性反應，
    有新竹市警察局辦理煙毒、麻醉藥品案尿液送驗受檢人真實
    姓名代號對照表暨送驗登記簿及新竹市衛生局93年9 月24日
    衛檢字第11424 號不法藥物尿液初步篩檢報告書等影本各1
    紙在卷足憑（參見偵查卷第52頁、第53頁），又被告甲○○
    上開尿液，由檢察官送請中山醫學大學附設醫院藥物濫用檢
    測中心複驗結果，其尿液仍呈有甲基安非他命陽性反應，此
    亦有該醫院93年12月3 日出具之檢驗報告在卷足稽。是被告
    甲○○施用第二級毒品安非他命之自白，應堪信為真實。
二、被告甲○○又曾於87年間，因一犯施用毒品案件，經本院裁
    定送觀察、勒戒後，因認無繼續施用毒品傾向，由台灣苗栗
    地方法院檢察署檢察官於87年7 月14日以87年度偵字第2344
    號不起訴處分確定。又於88年間，因二犯施用毒品案件，經
    本院裁定送觀察、勒戒後，因認有繼續施用毒品之傾向，經
    本院以88年度毒聲字第912 號裁定令入戒治處所施以強制戒
    治，於89年1 月25日停止戒治，所餘戒治期間並交付保護管
    束，於89年7 月28日保護管束期滿執行完畢，至刑事部分，
    則由本院於88年9 月28日，以88年度易字第633 號判處有期
    徒刑10月，於88年11月17日判決確定，並於91年3 月28 日
    執行完畢。又於90年間，因三犯施用毒品案件，經本院以90
    年度毒聲字第446 號裁定令入戒治處所施以強制戒治，於91
    年2 月21日停止戒治，所餘戒治期間並交付保護管束，於91
    年6 月27日保護管束期滿執行完畢，至刑事部分，則由本院
    於90年7 月17日，以90年度易字第260 號判處有期徒刑8 月
    ，於90年8 月7 日判決確定，並於92年6 月3 日執行完畢。
    有台灣高等法院被告全國前案紀錄表在卷足憑。事證明確，
    被告甲○○自最後一次強制戒治期滿後5 年內再犯施用毒品
    之犯行，洵堪認定。
三、核被告甲○○所為，係犯毒品危害防制條例第10條第2 項之
    施用第二級毒品罪。被告持有毒品之低度行為，已為施用之
    高度行為所吸收，不另論罪。查被告甲○○曾於90年7 月17
    日，因違反毒品危害防制條例案件，經本院判處有期徒刑8
    月，於90年8 月7 日判決確定，並於92年6 月3 日執行完畢
    ，有台灣高等法院被告全國前案紀錄表在卷足憑，5 年內再
    犯本件有期徒刑以上刑之罪，為累犯，應依刑法第47條之規
    定，加重其刑。爰審酌被告甲○○一再非法吸用安非他命，
    理應重罰，惟念其施用毒品僅戕害個人身心，手段平和，及
    犯後能坦白承認等一切情狀，本院並參酌檢察官之具體求刑
    ，量處如主文所示之刑，以資儆懲。
據上論斷，應依刑事訴訟法第273 條之1 第1 項、第299 條第1
項前段，毒品危害防制條例第10條第2 項，刑法第11條、第47條
，判決如主文。
本案經檢察官黃智勇到庭執行職務。
中　　華　　民　　國　　94　　年　　1 　　月　　31　　日
                  刑事第二庭    法　官　柳章峰
以上正本證明與原本無異。
如不服本判決應於送達後10日內向本院提出上訴狀（須附繕本）
。
中　　華　　民　　國　　94　　年　　1 　　月　　31　　日
   　　                     　　書記官　歐明秀
附錄法條全文：
毒品危害防制條例第10條第2項
施用第二級毒品者，處3年以下有期徒刑。
